【裁判字號】    90,易,376
【裁判日期】    900926
【裁判案由】    違反著作權法
【裁判全文】
臺灣花蓮地方法院刑事判決                            九十年度易字第三七六號
    公  訴  人  臺灣花蓮地方法院檢察署檢察官
    被      告  乙○○
右列被告因違反著作權法案件，經檢察官提起公訴（九十年度偵字第一七九一號），
本院判決如左：
    主  文
乙○○以明知為侵害著作權之物意圖營利而交付之方法，侵害他人之著作權，處有期
徒刑參月，如易科罰金，以參佰元折算壹日，緩刑貳年。
扣案如附表所示之盜版雷射唱片（即盜版ＣＤ唱片）壹佰貳拾陸片均沒收。
    事  實
一、乙○○明知由不詳姓名之人所非法重製而由福茂唱片音樂股份有限公司、滾石國
    際音樂股份有限公司、上華國際企業股份有限公司、新力哥倫比亞音樂股份有限
    公司、豐華唱片股份有限公司、博德曼股份有限公司、環球國際唱片股份有限公
    司、艾迴股份有限公司、華納國際音樂股份有限公司、魔岩唱片股份有限公司、
    宇宙國際音樂股份有限公司（以下簡稱：福茂唱片等公司）已取得合法之著作權
    之盜版雷射唱片（即俗稱盜版ＣＤ）（著作權人、盜版雷射唱片名稱、被侵害歌
    曲名稱、數量均詳如附表所示），均係侵害他人著作權之物，竟基於意圖營利而
    交付之犯意，先於民國（下同）九十年六月間某日向不詳姓名之人販入盜版雷射
    唱片一、二百片後，隨即在花蓮市南濱公園夜市內擺設攤位販售盜版雷射唱片與
    不特定人牟利。迨於九十年六月七日二十三時許，為警在上述夜市內攤位當場查
    獲，並扣得如附表所示之盜版雷射唱片一百二十六片。
二、案經告訴人福茂唱片等公司訴請花蓮縣警察局移送臺灣花蓮地方法院檢察署檢察
    官偵查起訴。
    理  由
一、訊據被告矢口否認涉犯上述違反著作權法之犯行，辯稱：伊並沒有擺攤販賣上述
    盜版雷射唱片，那些是綽號「阿勇」的男子所販賣，伊之前在釣魚場認識「阿勇
    」，當天晚上伊去逛夜市就在「阿勇」擺設攤位與「阿勇」聊天，聊一聊「阿勇
    」就說他要去買釣魚用具，請伊代為照顧攤位，結果「阿勇」才剛離開後不久，
    警員就來查獲，之後「阿勇」就沒有再回來了，那些盜版雷射唱片真的不是伊所
    販售的等語。惟查，被告對於綽號「阿勇」者並無法提供其真實姓名、住址及聯
    絡方式以供本院查證，如確有綽號「阿勇」之人，且信賴被告並請被告幫忙看管
    攤位，衡情被告與「阿勇」之關係應甚熟悉，被告應無不知該「阿勇」之姓名、
    住址及聯絡方式之理。況本案被查獲時間係於九十年六月七日晚間十一時許，若
    「阿勇」者與被告聊天欲購買釣魚用具，亦無須急於即將深夜之際趕赴釣魚用具
    店購買之理，是被告所辯，顯屬事後飾卸之詞，不足採信。此外，並經告訴人代
    理人甲○○指訴歷歷，亦有告訴人之著作權利相關證明文件及正版雷射唱片封面
    等附卷可稽，並有如事實欄之盜版雷射唱片一百二十六片扣案足憑，且有臨檢紀
    錄表、現場照片二幀附卷可稽，本件事證明確，被告犯行洵堪認定，應予依法論
    科。
二、核被告乙○○所為，係違反著作權法第八十七條第二款所定方法侵害他人之著作
    權，犯有同法第九十三條第三款之以明知為侵害著作權之物意圖營利而交付之方
    法，侵害他人之著作權罪。爰審酌被告並無前科，素行尚佳，為貪圖小利，而販
    入盜版雷射唱片出售牟利，視他人合法著作權為無物，及其犯罪所用手段、所生
    危害，及犯罪後之態度等一切情狀，量處如主文所示之刑，並諭知易科罰金之折
    算標準。另被告前未曾受有期徒刑以上刑之宣告，此有台灣花蓮地方法院檢察署
刑案資料查註紀錄表、台灣高等法院被告全國前案紀錄表各一份在卷足憑，其因
    一時失慮，偶罹刑典，本院認其所販售之盜版雷射唱片數量尚屬非多，經此刑之
    宣告後，應知警惕而無再犯之虞，因認暫不執行其刑為當，併予以宣告緩刑二年
    ，用啟自新。
三、至扣案如附表所示之盜版雷射唱片（即盜版ＣＤ唱片）一百二十六片，均為被告
    所有供本件犯罪所用之物（雖被告否認其所販售，惟既在其持有中，自應推定為
    被告所有），爰併依刑法第三十八條第一項第二款之規定宣告沒收。
據上論斷，應依刑事訴訟法第二百九十九條第一項前段，著作權法第九十三條第三款
，刑法第十一條前段、第四十一條第一項前段、第七十四條第一款、第三十八條第一
項第二款、罰金罰鍰提高標準條例第二段，判決如主文。
本案經檢察官李子春到庭執行職務
中      華      民      國    九十      年      九      月    二十六    日
                              臺灣花蓮地方法院刑事庭
                                  法  官  林  國  泰
右正本證明與原本無異。
如對本判決不服，應於送達後十日內，向本院提出上訴狀。（應抄附繕本）告訴人或
被害人如對於本判決不服者，應具備理由請求檢察官上訴，其上訴期間之計算係以檢
察官收受判決正本之日期為準。
                                  法院書記官
中      華      民      國    九十      年      九      月    二十六    日
附錄本案論罪科刑法條全文：
著作權法：
第 87 條    有下列情形之一者，除本法另有規定外，視為侵害著作權或製版權︰
            一  以侵害著作人名譽之方法利用其著作者。
            二  明知為侵害著作權或製版權之物而散布或意圖散布而陳列或持有或意
                圖營利而交付者。
            三  輸入未經著作財產權人或製版權人授權重製之重製物或製版物者。
            四  未經著作財產權人同意而輸入著作原件或其重製物者。
            五  明知係侵害電腦程式著作財產權之重製物而仍作為直接營利之使用者
                。
第 93 條    有下列情形之一者，處二年以下有期徒刑，得併科新台幣十萬元以下罰金
            ︰
            一  侵害第十五條至第十七條規定之著作人格權者。
            二  違反第七十條規定者。
            三  以第八十七條各款方法之一侵害他人之著作權者。


司法院資訊處製作；財團法人民間司法改革基金會備份。
